【裁判字號】    96,上易,633
【裁判日期】    970129
【裁判案由】    竊盜等
【裁判全文】
臺灣高等法院臺南分院刑事判決         96年度上易字第633號
上  訴  人
即  被  告  甲○○
上列上訴人因竊盜等案件，不服臺灣雲林地方法院96年度易字第
466號中華民國96年9月14日第一審判決（起訴案號：臺灣雲林地
方法院檢察署96年度偵字第2124號），提起上訴，本院判決如下
：
    主  文
上訴駁回。
    事  實
一、甲○○曾因違反槍砲彈藥刀械管制條例、竊盜、竊盜案件，
    經法院判處有期徒刑6月、10月、1年，定應執行刑有期徒刑
    1年8月，於民國（下同）90年6月6日假釋期滿執行完畢。其
    意圖為自己不法之所有，於96年4月16日上午9時許，前往雲
    林縣水林鄉○○村○○○路1號乙○○住處，持其所有客觀
    上可作為兇器使用之螺絲起子1支，無故毀壞大門門鎖、窗
    戶玻璃，而侵入乙○○住處，接著破壞房門的鎖而進入寢室
    ，再毀壞衣櫃的鎖、化妝箱的鎖，翻找財物，而竊取乙○○
    所有之現金新台幣（下同）8,300元、黃金項鍊1條（重約3
    錢多）、圓形及方形黃K金項鍊各1條、白K金項鍊1條，耳環
    2對，得手後將上開物品藏置於其褲子口袋內欲逃離現場之
    際，為乙○○發現而逮捕，並扣得上開螺絲起子1支。
二、案經乙○○訴由雲林縣警察局北港分局報請臺灣雲林地方法
    院檢察署檢察官偵查起訴。
    理  由
一、訊據被告，辯稱：沒有侵入住宅也沒有竊盜，扣案螺絲起子
    不是被告的，而是被害人的，被害人誣賴被告云云。
二、查：
 (一)被害人乙○○於96年4月16日警察詢問時，表示「96年4月16
   日上午9時許，我剛回到住宅家中，發現我家大門損壞玻璃破
   壞，我就直覺有不明人士到住宅家中，我喊了幾聲，都沒有
   人回應，我就進去房間裡面，竊賊就從房間匆忙跑出來，我
   就一把捉住竊賊身子，雙方約拉扯20分鐘，剛好灣東村村長
   蔡水柱開車經過，我就請灣東村村長報警，才把竊賊當場捉
   到派出所。」「（問：家中是否遭受破壞？）答：門被破壞
   ，窗戶被打破，衣櫃也被破壞，化妝箱的一些東西都散落地
   上。」「（問：損失情形如何？）答：…只知與竊賊拉扯中
   ，我搜她的口袋，才從她身上拿出被害人千元鈔6張、五百元
   鈔3張、百元鈔8張、黃金項鍊1條（3錢多）、黃K金項鍊1條
   （圓形約2千元）、黃K金項鍊1條（方形約2千元）、白K金項
    鍊1條（圓形約8千元），耳環2對（方形及圓形約2千元）。
    」並有贓物認領保管單、照片4張在卷可證（分局卷）。
(二)被害人乙○○於96年5月3日於檢察官訊問時，表示「（問：螺
  絲起子是在那裡找到的？）答：我家門口，甲○○用螺絲起子
  把我家的大門的鎖、房門的鎖、櫥櫃的鎖、化妝箱的鎖全部都
  撬開，我家大門的玻璃也被她敲破，我不知道螺絲起子是不是
  我和甲○○在拉扯時從甲○○身上掉下來的，但螺絲起子是在
  大門正面找到的，螺絲起子一定是她的，因為我的大門都被她
  撬壞了。」等語。證人蔡水柱也於同日檢察官訊問時，證稱：
  「當天我開車經過乙○○家門口，看到乙○○和甲○○在拉扯
  ，我就進去，我有親眼看到乙○○丟掉的東西從甲○○口袋中
  搜出來，我立刻打電話給派出所，警察來處理，甲○○還拜託
  乙○○說她要把東西還給乙○○，請她不要報警。」（偵查卷
  第26、27頁）。而扣案的螺絲起子已經歪掉，經本院當庭提示
  ，被告亦不爭執，而從上述照片來看，被害人家中的房間衣櫃
  已經被翻得十分地亂，顯然遭人侵入翻箱倒櫃，竊取有價值物
  品，乙○○、蔡水柱供述的情節，應該十分可信，被告的辯解
  並不可採。
(三)既然被害人家的大門的鎖、房門的鎖、櫥櫃的鎖、化妝箱的鎖
  全部都撬開，大門的玻璃也被敲破，則被告應該有使用工具。
  而既然被害人乙○○認為上述歪掉的螺絲起子是被告甲○○所
  有，即可認定該螺絲起子並非被害人家裡的東西，依常情判斷
  ，應該是被告甲○○帶來的，從而，可以認定該螺絲起子是被
  告甲○○所有、用以破壞門鎖等的工具。
(四)綜上，被告所辯不可採信，上述事實已經可以認定。
三、論罪科刑：
  (一)被告的行為，觸犯刑法第306條第1項無故侵入他人住宅罪、
    同法第321條第1項第2、3款攜帶兇器毀越門扇、安全設備竊
    盜罪。
  (二)被告所犯的上述二罪，犯意各別，應該分別論罪、合併處罰
    。又被告犯罪時間是在96年4月24日之前，合乎減刑條件，
    應依中華民國96年罪犯減刑條例第2條第1項第3款、第7條規
    定，予以減刑二分之一。
四、原審因予適用刑法第306條第1項、第321條第1項第2、3款、
    第38條第1項第2款、第51條第5款，中華民國96年罪犯減刑
    條例第2條第1項第3款、第7條，並審酌被告有上述犯罪前科
    ，此有被告前案紀錄表1件可證，素行不良，且本案犯罪情
    節不輕，惟其曾因單純型精神分裂症而於91年8月起在臺大
    醫院雲林分院住院、門診治療多次，有被告於審判期日提出
    的診斷證明書1件在卷可證，控制能力較差等情狀，就侵入
    住宅部分量處有期徒刑2月、竊盜部分量處有期徒刑1年6 月
    ，分別減為有期徒刑1月、9月，並定應執行刑9月。扣案的
    螺絲起子，是被告所有供犯罪所用的物品，應予沒收。本院
    核其認事用法俱無不合，量刑亦稱妥適，被告上訴意旨否認
    犯罪，空言指摘原判決不當，為無理由，應予駁回。
據上論結，應依刑事訴訟法第368條，判決如主文。
本案經檢察官趙中岳到庭執行職務。
中    華    民    國    97    年    1     月    29    日
                  刑事第五庭    審判長法  官  楊明章
                                      法  官  顏基典
                                      法  官  楊子莊
以上正本證明與原本無異。
不得上訴。
                                      書記官  王全龍
中    華    民    國    97    年    1     月    30    日
附錄本案論罪科刑法條全文：
中華民國刑法第306條
無故侵入他人住宅、建築物或附連圍繞之土地或船艦者，處一年
以下有期徒刑、拘役或三百元以下罰金。
無故隱匿其內，或受退去之要求而仍留滯者，亦同。
第321條
犯竊盜罪而有左列情形之一者，處六月以上五年以下有期徒刑：
一、於夜間侵入住宅或有人居住之建築物、船艦或隱匿其內而犯
    之者。
二、毀越門扇、牆垣或其他安全設備而犯之者。
三、攜帶兇器而犯之者。
四、結夥三人以上而犯之者。
五、乘火災、水災或其他災害之際而犯之者。
六、在車站或埠頭而犯之者。
前項之未遂犯罰之。


司法院資訊處製作；財團法人民間司法改革基金會備份。
